【裁判字號】    95,簡上,82
【裁判日期】    950816
【裁判案由】    違反動產擔保交易法
【裁判全文】
臺灣屏東地方法院刑事判決    95年度簡上字第82號
上  訴  人
即  被  告  甲○○
上列被告因違反動產擔保交易法案件，不服本院95年度簡字第
577 號95年4 月24日刑事簡易判決（偵查案號: 台灣屏東地方法
院檢察署95年度偵緝字第87號），提起上訴，本院判決如下：
    主  文
上訴駁回。
甲○○緩刑貳年。
    事實及理由
一、本件經本院審理結果，認原審以被告確實有違反動產擔保交
    易法將標的物出質之犯行，依同法第38條、修正前刑法第11
    條、第47條之規定，判處被告有期徒刑3 月，如易科罰金以
    銀元300 元折算1 日，經核無不當，應予維持，本院認定之
    事實、依據之證據及理由均與第一審判決所認定相同，均引
    用之。
二、惟被告上開犯罪後，刑法第33條第5 款、第41條及第74條有
    關罰金刑之最低下限、易科罰金標準及緩刑之要件，業於94
    年2 月2 日經修正公布，並自95年7 月1 日起生效施行，經
    比較修正前後之規定，均以修正前之規定為有利於被告，應
    依刑法第2 條第1 項前段之規定，從修正前刑法第41條及第
    74條之規定處斷。至同法第47條關於累犯之規定雖有修正，
    惟對本件被告而言，不論依修正前或修正後之規定，均構成
    累犯，對被告而言並無有利或不利之情形，自不生新舊法比
    較之問題，依刑法第2 條第1 項前段規定，應逕依修正前之
    刑法第47條，論以累犯，並加重其刑，亦併敘明。
三、被告甲○○上訴意旨略以：其對於原審之認事、用法及量刑
    均無意見，惟因經濟困難，且已與告訴人達成和解，並賠償
    告訴人大部分之損失，請求給予宣告緩刑等語。
四、本院經核認原審事用法並無不當，雖原審法院就前述法律修
    正後之規定，未及比較適用，然經比較新舊法之結果，適用
    舊法之規定，對被告並無不利，亦即原審法院適用舊法之規
    定，並無不當，量刑亦稱妥適，被告上訴，即無理由，應予
    駁回。然查被告雖前於89年9 月13日因賭博案件，曾經本院
    判處有期徒刑6 月確定，並在90年3 月7 日執行完畢，此有
    台灣高等法院被告前案紀錄表可憑，然距本件判決時之95年
    8 月16日已逾5 年，形式上合於修正前刑法第74條第2 款之
    緩刑要件（台灣高等法院暨所屬法院85年法律座談會結論參
    照），且於犯後均坦承犯行，深表悔意，量其經此次偵查、
    審理及處刑之教訓後，應知所警惕，當無再犯之虞，且被告
    在審理程序中與告訴人達成和解，賠償告訴人之損失，迄辯
    論終結時，僅餘一期之分期款新台幣5萬元未付，預計於95
    年8 月20日給付等情，亦經檢察官向告訴人查詢後當庭陳明
    無誤，並當庭表示同意予被告緩刑之諭知，本院因而認其所
    受刑之宣告以暫不執行為當，爰併予宣告緩刑2 年。
據上論斷，依刑事訴訟法第455 條之1 第3 項、第373條、第368
條，刑法第2 條第1 項前段、修正前刑法第74條第2 款，判決如
主文。
本案經檢察官王光傑到庭執行職務。
中    華    民    國    95    年    8       月   16   日
                  刑事第四庭  審判長法  官  莊鎮遠
                                    法  官  王以齊
                                    法  官  劉敏芳
以上正本證明與原本無異。
不得上訴。
中    華    民    國    95    年    8     月    16    日
                                    書記官  薛慧茹


司法院資訊處製作；財團法人民間司法改革基金會備份。
